【裁判字號】    92,易,1863
【裁判日期】    920826
【裁判案由】    傷害
【裁判全文】
臺灣臺中地方法院刑事判決                        九十二年度易字第一八六三號
    公  訴  人  臺灣臺中地方法院檢察署檢察官
    被      告  乙○○
右列被告因傷害案件，經檢察官提起公訴（九十二年度偵字第二七八二號），本院判
決如左：
    主  文
乙○○無罪。
    理  由
一、公訴意旨略以：被告乙○○於民國九十一年六月間，係臺中市○○○○街四一八
    號「黃金橘子暢飲酒店」副理，於九十一年六月十八日凌晨四時三十分許，因該
    酒店公關小姐即告訴人甲○○酒後對於坐檯費有所爭執，被告認為告訴人甲○○
    不可理喻，竟與該店副理丙○○及另一不詳姓名年籍之男子，共同基於傷害他人
    身體之犯意聯絡，由被告於上址三樓，先以手掌毆打告訴人甲○○嘴巴，再由丙○○與另該男子以手、腳毆打告訴人甲○○，致告訴人自三樓滾落二樓，丙○○
    與該男子再繼續毆打告訴人甲○○，並將告訴人甲○○拖至屋外，始回至上址屋
    內，致使告訴人甲○○受有頭部外傷併腦震盪、臉部肢體多處挫傷等傷害，案經
    告訴人甲○○訴由臺中市警察局第四分局報告偵辦；因認被告涉犯刑法第二百七
    十七條第一項之傷害罪嫌云云。
二、按犯罪事實應依證據認定之，無證據不得推定其犯罪事實；又不能證明被告犯罪
    或其行為不罰者，應諭知無罪之判決，刑事訴訟法第一百五十四條、第三百零一
    條第一項分別定有明文。而刑事訴訟法上所謂認定犯罪事實之證據，係指足以認
    定被告確有犯罪行為之積極證據而言，該項證據自須適合於被告犯罪事實之認定
    ，始得採為斷罪資料，最高法院二十九年上字第三一０五號著有判例。次按認定
    犯罪事實所憑之證據，無論係直接證據或間接證據，其為訴訟上之證明，須於通
    常一般之人均不致有所懷疑，而得確信其為真實之程度者，始得據為有罪之認定
    ，倘其證明尚未達到此一程度，而有合理之懷疑存在，復無其他調查途徑可尋，
    法院即應為無罪之判決，最高法院七十六年臺上字第四九八六號著有判例。
三、公訴人認被告涉有上開傷害罪嫌，無非係以右揭犯罪事實，業據告訴人甲○○指
    訴歷歷，且有職務報告書、報案三聯單、診斷證明書、病歷資料各一份附卷可稽
    ，告訴人喝了不少酒，且因坐檯費問題發生爭執，乃被告與告訴人甲○○之指供
    述相符者，堪可採信，而一般人喝酒後，常有腦神經反應變慢之情形，是告訴人
    甲○○因酒力之作用而理解力降低，致被告無論如何解釋，告訴人甲○○均持己
    見，況告訴人甲○○指訴稱其是上班第二天，對該公司之制度更容易有不知之處
    ，則於此情況下，被告因告訴人不可理喻而出手，甚合事理，況有急診病例在卷
    可參，被告下肢前後、頭部（後枕）、下巴均有受傷，傷勢平均分佈，與單純自
    三樓跌下所受之傷容易集中身體之一側者有別等，資為論據。
四、訊據被告堅持否認有何前開傷害之犯行，辯稱：案發當時，告訴人甲○○已經喝
    得很醉，爭執過後，告訴人甲○○欲下樓離去，伊與丙○○怕她跌倒，想過去扶
    她，告訴人甲○○就跌了下去，伊並未出手毆打告訴人甲○○等語，以資為辯。
五、經查：告訴人甲○○於偵查中指稱：「六月十八日凌晨四、五時左右，他們從三
    樓把我打到二樓，又用踹的把我踢下一樓，在一樓又打我並將我拖出去外面，我
    有昏倒，醒來天已經亮了，因為公司規定如果有帶客人訂桌的話，一節獎金一千
    ，總共有四位客人共作了四節，一節五十分鐘，獎金有一萬六，但是他們不給我
    獎金，我跟他們力爭這筆錢，才發生衝突。」等語，依據告訴人甲○○之指述內
    容，告訴人甲○○係於九十一年六月十八日凌晨四時三十分許遭被告及丙○○出
    手毆打，之後告訴人甲○○昏倒在外，迄於天亮後醒來，然國軍臺中總醫院之病
    歷資料卻顯示告訴人甲○○係於九十一年六月十七日二十時三十分前往急診，已
    與告訴人甲○○之陳述不相符合，若認國軍臺中總醫院之病歷資料有所誤載，則
    告訴人甲○○前往就診之時間亦為九十一年六月十八日二十時三十分許，距離被
    告傷害之時間，已有十六個小時，且告訴人甲○○於九十一年六月二十二日出院
    ，迄於九十一年七月一日始向管區派出所報案，告訴人甲○○為何不儘速就醫並
    報警查辦，業已啟人疑竇；又告訴人甲○○對於遭受傷害之時間，縱未能精確記
    憶，亦當不致於有太大差距，然告訴人甲○○向管區派出所報案時係指稱於九十
    一年六月十八日上午七時三十分許遭被告毆打，而於公訴人偵查中卻稱係於九十
    一年六月十八日凌晨四、五時許遭被告毆打，距離案發時間未久，告訴人甲○○
    卻對於確切案發時間陳述不一，亦令人猜疑；佐以，案發當時，告訴人甲○○已
    經處於酒醉之狀態，對於事理之辨識能力及緊急狀況之臨時應變能力均已明顯下
    降，則此時告訴人甲○○若係因下樓梯踩空或跌落，告訴人甲○○亦無足夠之反
    應能力以防衛自身免於遭受傷害，則告訴人甲○○在此情況下，若有跌落樓低摔
    倒而受有傷害者，不無可能，而告訴人甲○○於此狀況下所受之傷害，即有可能
    遍布全身，是以，尚難以告訴人甲○○之傷勢據以推論係遭人毆打所致；再者，
    被告與共同被告丙○○均供稱案發當時兩人欲扶持告訴人甲○○，並未出手毆打
    之情，雖未經證實為真，然對於被告與共同被告出手毆打告訴人甲○○之情，亦
    僅有告訴人甲○○之唯一指述及驗傷單為據，而告訴人甲○○當時係處於酒醉之
    狀態且發生跌落樓梯之情形，對於告訴人甲○○事後之指述，是否屬實，即有待
    其他事證以資補強，始足以採信，否則以告訴人甲○○處於酒醉狀態下之意識認
    知，本院認有足供質疑之處；本院於審理過程中，經傳喚告訴人甲○○亦不願到
    庭提供其他補強事證以供查證，則對於告訴人甲○○告訴被告及共同被告丙○○
    出手傷害之事實，本院經審理結果，認為現有事證僅有被害人即告訴人甲○○之
    指述及驗傷單為據，在無其他相關事證之情況下，尚難憑以認定被告有何前開毆
    打告訴人甲○○成傷之行為；此外，復查無其他積極證據足資證明被告有何傷害
    之犯行，其前揭犯罪應屬不能證明，揆諸首揭規定及判例意旨，爰為無罪判決之
    諭知。
據上論斷，應依刑事訴訟法第三百零一條第一項，判決如主文。
中      華      民      國      九十二      年    八    月    二十六    日
                                臺灣臺中地方法院刑事第六庭
                                        法  官  巫淑芳
右正本證明與原本無異。
如不服本判決，應於送達後十日內向本院提出上訴狀（須附繕本），上訴於台灣高等
法院台中分院。
                                        書記官
中      華      民      國      九十二      年    八    月    二十六    日


司法院資訊處製作；財團法人民間司法改革基金會備份。
